# 寄售模式收入确认时点

提问人：zzyy11 时间：2023-06-02 10:35:
请教陈版主：
根据会计准则约定关于寄售模式收入时点的确认，在会计处理上，企业也是将这部分产品记为发出商品，等客户领用之后才能确认收入。
但目前A公司的客户提供结算单存在跨期现象，例如 1 月 20 日发给企业结算单期限为 12 月 20 日-1月 20 日之间领用客户仓内库存的数量，对此涉及到跨期问题，目前事务所要求按准则，需要明确上一年后 10 日领用的数量并调整为当期收入，但客户并不配合提供此项数据，应该如何处理？

回答人：chenyiwei
建议与A公司管理层沟通，请客户尽可能配合提供。如果确实无法获取的，考虑按照日期（工作日）的比例测算出大概数字后，用重要性原则判断其与可能结果的差异是否在可接受范围之内。如果基于重要性原则可接受的，则考虑采用该金额。